# 安全生产费新办法出台后专项储备是否计提递延所得所

提问人：anlizhaomi 时间：2023-01-13 17:01:33
研读新出台的，感觉几段较有争议的描述
第六十五条 企业安全生产费用的会计处理，应当符合国家统一的会计制度规定。
企业安全生产费用财务处理与税收规定不一致的，纳税时应当依法进行调整。
第六十五条，会计处理按照会计制度处理， 第二句话，阐述税会不一致，纳税时进行调整，
请问各位老师，这里的纳税时进行调整，指的是纳税申报填报数据进行调整（不确认递延所得税）还是，在核算所得所科目时进行调整（确认递延所得税）
感觉时前者。。。。。

回答人：chenyiwei
此次安全生产费新规主要是对计提比例和用途等方面的规定，属于财务政策，其本身并不直接规范会计处理。安全生产费的会计处理仍按照《企业会计准则解释第 3 号》第三条规定执行。
该事项属于财务政策变更，而不是会计政策变更。即使对于原先不计提安全生产费，在新规下要求计提安全生产费的企业，例如电力行业，应将此作为“对初次发生的或不重要的交易或者事项采用新的会计政策”处理，不作为会计政策变更。
对于是否就专项储备余额计提递延所得税的问题，此前已经明确，即不确认递延所得税资产。这一处理原则不会因为安全生产费管理新规的出台而发生变化。